【裁判字號】    95,抗,594
【裁判日期】    950928
【裁判案由】    本票裁定
【裁判全文】
臺灣臺北地方法院民事裁定               95年度抗字第594號
抗  告  人  甲○○
上列抗告人因與相對人華泰商業銀行股份有限公司間聲請本票准
許強制執行事件，對於中華民國95年6 月19日本院簡易庭95年度
票字第76151號裁定提起抗告，本院裁定如下：
    主  文
抗告駁回。
抗告程序費用新臺幣壹仟元由抗告人負擔。
    理  由
一、本件抗告意旨略以：伊已依「中華民國銀行公會會員辦理消
    費金融案件無擔保債務協商機制」之規定申請債務協商，並
    於民國95年7 月10日與包含相對人在內之各參與協商之債權
    銀行達成分期還款協議，由伊自95年7 月10日起分期繳款予
    最大債權銀行台新商業銀行股份有限公司（以下稱台新銀行
    ），再由台新銀行每月按比例撥付予相對人，相對人至今已
    收到3 期款項，故應視同伊已履約付款。原法院不察而裁定
    准許相對人強制執行之聲請，實非適法，爰依法抗告等語。
二、按執票人向本票發票人行使追索權時，得聲請法院裁定後強
    制執行，票據法第123 條定有明文；次按本票執票人，依上
    開規定，聲請法院裁定許可對發票人強制執行，係屬非訟事
    件，此項聲請之裁定，及抗告法院之裁定，僅依非訟事件程
    序，以審查強制執行許可與否，並無確定實體上法律關係存
    否之效力，如發票人就票據債務之存否有爭執時，應由發票
    人提起確認之訴，以資解決（最高法院57年台抗第76號判例
    意旨參照）。
三、本件相對人主張：伊執有抗告人為發票人，如原裁定所示之
    本票1 紙（以下稱系爭本票），並免除作成拒絕證書。詎伊
    於94年12月2 日向抗告人提示後未獲付款，履經催討，抗告
    人尚應支付伊本金新台幣411,504 元，及自94年12月1 日起
    至99年2 月28日止按年利率11.99%計算之利息、自99年3 月
    1 日起至清償日止按年利率6%計算之利息，為此依票據法第
    123 條規定聲請裁定准予強制執行等情，業據其提出系爭本
    票、放款歷史資料各1 紙為證，原裁定予以准許，形式上審
    查即無不合。抗告意旨稱：伊業與包含相對人在內之各參與
    債務協商之債權銀行達成分期還款協議，由伊自95年7 月10
    日起分期繳款予台新銀行，再由台新銀行每月按比例撥付予
    相對人，相對人至今已收到3 期款項，伊業已依約履行等語
    ，惟此縱然屬實，亦係實體法上之爭執，應由抗告人另行提
    起訴訟以資解決，非本件非訟程序所得加以審究。從而，抗
    告意旨指摘原裁定不當，求予廢棄，為無理由，應予駁回。
四、據上論結，本件抗告為無理由，爰依非訟事件法第21條第2
    項、第24條第1 項、第46條，民事訴訟法第495 條之1 第1
    項、第449 條第1 項、第78條，裁定如主文。
中    華    民    國    95    年    9     月    28    日
                  民事第一庭  審判長法  官  詹文馨
                                    法  官  朱漢寶
                                    法  官  蔡和憲
以上正本係照原本作成。
本裁定不得再抗告。
中    華    民    國    95    年    10    月    2     日
                                    書記官  吳文雄


司法院資訊處製作；財團法人民間司法改革基金會備份。
